

Laura Gómez

Diseñadora Gráfica Digital

camilagomez2307@gmail.com +57 305 364 76 60 Santa Isabel, Bogotá ■ LauraCamilaGIn LauraCamilaG

■ lauracamila.site

000

Perfil

Soy Diseñadora Gráfica con Máster en Diseño Gráfico Digital, 5 años de experiencia realizando key visuals, piezas gráficas digitales estáticas, animadas y para impresión en empresas y agencias, actualmente busco enfocarme en el diseño y desarrollo web front-end.

Experiencia Profesional

Buentipo Anchor | 2019 - Actual Diseñadora Gráfica

Diseño de piezas gráficas digitales estáticas y animadas (post redes sociales, mailings, papelería), edición de Videos, artes finales, Clientes: Tugó, Cerveza SOL, Despacio, Dominique, Avantel, Lotería de Medellín, PIP (Iozano blanco), Previsora, Copiloto.

Peoplepass | 2017 - 2019 Diseñadora Gráfica

Diseño de piezas gráficas digitales estáticas y animadas (post redes sociales, mailings, revista digital, papelería), administración de página web, diseño y propuestas para portales web, actualización de HTML y CSS de los portales web, contacto y seguimiento de proveedores de impresión.

Corporacion Mentors Group | 2015 - 2016 Practicante de Diseño Gráfico

Diseño de piezas digitales estáticas para redes, diseño de mailings con Benchmark, administración de página web con Godaddy y wordpress.

Habilidades Técnicas

Adobe Illustrator
Adobe InDesign
Adobe Photoshop
Adobe After Effects
Adobe Premiere
Adobe XD
Git
GitHub
Google Web Designer
InVision
Wordpress
Microsoft Office
Keynote

Aptitudes

HTLM I CSS I SASS JavaScript Bootstrap I Flexbox I Grid Diseño Web UX/UI Animación Edición de Video

Estudios

Máster en Diseño Gráfico Digital

UNIR Universidad Internacional de la Rioja 2018 - 2019

Diseño Gráfico

IUDC Institución Universitaria de Colombia 2013 - 2016

Cursos

React JS | En curso | Coderhouse

Photoshop para diseño web | 2021 | Domestika

Diseño UX-UI | 2021 | Coderhouse

JavaScript | 2021 | Coderhouse

UX: al infinito...; y más allá! | 2021 | Future_is

Desarrollo Web | 2021 | Coderhouse